臺灣橋頭地方法院民事判決
111年度橋簡字第27號
原      告  徐智傑  
訴訟代理人  徐海登  
被      告  劉冠伶  

上列當事人間請求損害賠償事件，本院於民國111年3月16日言詞
辯論終結，判決如下：
    主  文
被告應給付原告新臺幣貳萬壹仟陸佰伍拾元，及自民國一一○年
十一月二十六日起至清償日止，按週年利率百分之五計算之利息
。
原告其餘之訴駁回。
訴訟費用新臺幣壹仟貳佰貳拾元由被告負擔二分之一，餘由原告
負擔。
本判決第一項得假執行。但被告如以新臺幣貳萬壹仟陸佰伍拾元
為原告預供擔保，免為假執行。
    事實及理由
一、原告主張：被告於民國110年1月13日凌晨0時34分許，騎乘
    車牌號碼000-0000號普通重型機車，沿高雄市左營區翠華路
    由北往南方向行駛至該路段與勝利路之交岔路口時，本應注
    意遵守道路交通號誌之指示行駛，卻疏未注意而貿然闖紅燈
    進入該路口。此際，適原告騎乘自身所有之車牌號碼000-00
    00號普通重型機車（下稱系爭機車），沿新莊一路由東往西
    方向行駛至上開路口，見狀閃避不及而自摔倒地，原告遂受
    有雙側膝蓋擦挫傷、雙側腳踝擦挫傷、雙手掌擦挫傷、左手
    肘擦挫傷之傷害，系爭機車亦因此損壞（下稱系爭事故）。
    嗣原告因系爭事故總計受有機車修理費用新臺幣（下同）9,
    500元、醫藥費3,295元之損失，爰依民法侵權行為之法律關
    係，請求被告賠償前列費用及精神慰撫金100,000元等語。
    聲明：被告應給付原告112,795元，及自起訴狀繕本送達翌
    日起至清償日止，按週年利率5％計算之利息。
二、被告則以：對系爭事故發生經過不爭執，也願意賠償醫療費
    用3,295元及折舊後之機車修理費用。但原告請求精神慰撫
    金部分，因被告在系爭事故發生後已多次傳簡訊、打電話關
    心，更次次誠摯道歉，另有請自身保險公司出面處理，只是
    沒有辦法接受原告開出來的賠償請求，兩造才沒有順利和解
    ，此部分原告再要求精神賠償，被告無法接受等詞置辯。聲
    明：原告之訴駁回。
三、本院得心證之理由：
㈠、按因故意或過失，不法侵害他人之權利者，負損害賠償責任
    ；汽車、機車或其他非依軌道行駛之動力車輛，在使用中加
    損害於他人者，駕駛人應賠償因此所生之損害；不法侵害他
    人之身體或健康者，對於被害人因此喪失或減少勞動能力或
    增加生活上之需要時，應負損害賠償責任；不法侵害他人之
    身體、健康、名譽、自由、信用、隱私、貞操，或不法侵害
    其他人格法益而情節重大者，被害人雖非財產上之損害，亦
    得請求賠償相當之金額，民法第184條第1項前段、第191條
    之2前段、第193條第1項、第195條第1項定有明文。
㈡、原告主張之系爭事故發生經過，及其受有雙側膝蓋擦挫傷、
    雙側腳踝擦挫傷、雙手掌擦挫傷、左手肘擦挫傷之傷害，暨
    原告因系爭事故已支出機車修理費用9,500元、醫藥費3,295
    元等節，已提出被告因系爭事故所涉過失傷害犯行之本院11
    0年度交簡字第1858號刑事簡易判決書、機車修理估價單、
    免用統一發票收據、醫療費用收據等件為佐（見本院卷第15
    至25頁），並有系爭事故發生後為警製作之道路交通事故相
    關資料、公路監理電子閘門資料存卷可參（見本院卷第29至
    75頁、127頁），且為被告所不爭執，是上開事實均堪審認
    。從而，原告之身體、財產權利，既因被告之過失駕駛行為
    受有損害，則原告依首揭規定，請求被告賠償機車修理費用
    （金額詳後述）、醫藥費3,295元，自均有據。
㈢、又原告請求精神慰撫金部分，雖據被告執前詞爭執，但原告
    之身體權利確因被告過失駕駛行為而受有上揭傷勢，既如前
    述，則原告因客觀生理狀態不佳致衍生主觀心理因素之不快
    ，本無可疑，而可信實；被告縱於事故發生後，有密切關心
    原告之傷勢並誠摯表明願意賠償之意思，亦僅係本院酌定慰
    撫金之賠償金額時，所應一併考量之情狀，而無從依此遽免
    除被告之賠償責任，是被告執以前詞否定其應負賠償原告精
    神慰撫金之責任，尚有誤會，並無足取。又慰藉金之賠償核
    給標準固與財產上之損害計算不同，然非不可斟酌雙方身分
    資力與加害程度，及其他各種情形核定相當之數額；另非財
    產上損害之慰撫金數額，究竟若干為適當，本應斟酌兩造身
    分、地位及經濟狀況，俾為審判之依據。因此，審酌原告陳
    述其二專畢業，目前任職陽明海運股份有限公司，先前則任
    職寶崴光學股份有限公司、收入則如卷附存摺資料等情（見
    本院卷第132頁、第135至141頁）；被告自述為高職畢業、
    目前打零工，月收約10,000元以內之情狀（見本院卷第132
    頁）；並參酌兩造財產所得總額及名下財產資料（詳見本院
    卷末附稅務電子閘門財產所得調件明細表）；復考量系爭事
    故之發生，係可全然歸責於被告之情節，及原告所受傷勢部
    位，暨衍生影響日常生活起居等具體情事後，認原告請求精
    神慰撫金數額以20,000元為適當，逾此範圍即非可採。
㈣、另負損害賠償責任者，除法律另有規定或契約另有訂定外，
    應回復他方損害發生前之原狀；債權人亦得請求支付回復原
    狀所必要之費用，以代回復原狀，民法第213條第1項、第3
    項已有明文。而損害賠償既係在填補被害人所受之損害，使
    其回復物被毀損前之應有狀態，自不應使之額外受利，故被
    害人修理材料以新品換舊品者，應予折舊。經查，原告修理
    機車之費用共9,500元，雖如前述，但該等費用均係更換零
    件之支出，亦據原告自承無訛（見本院卷第132頁），則依
    上開說明，計算被告應負擔之機車修理費用數額時，自應扣
    除零件折舊部分始屬合理。其次，系爭機車係106年1月出廠
    ，有公路監理電子閘門可按（見本院卷第127頁），迄至系
    爭事故發生時，使用期間已逾行政院所頒固定資產耐用年數
    表及固定資產折舊率有關機車耐用年數為3年之規定，則該
    機車修理時更換零件部分得請求回復原狀之必要金額應為2,
    375元【計算方式：殘價＝取得成本÷（耐用年數＋1）：9,500
    ÷（3＋1）＝2,375】；逾此範圍之主張，即非有理。
四、綜上所述，原告得請求被告賠償因系爭事故所致損失之金額
    共25,670元（機車修理費用2,375元、醫療費3,295元、精神
    慰撫金20,000元）；又原告因系爭事故已受領強制險理賠4,
    020元，同據原告陳述在卷（見本院卷第133頁、第139頁）
    。是以，扣除已受領之強制險金額後，原告依民法侵權行為
    法律關係，請求被告給付21,650元（計算式：25,670元－4,0
    20元＝21,650元），及自起訴狀繕本送達翌日即110年11月26
    日起至清償日止（起算依據見本院卷第81頁之送達證書），
    按週年利率5％計算之利息，為有理由，應予准許；逾此範圍
    之金額，則非有據，自予駁回。
五、原告勝訴部分，係適用簡易訴訟程序為被告敗訴之判決，依
    民事訴訟法第389條第1項第3款規定，應職權宣告假執行。
    另依同法第392條第2項規定，職權宣告被告如預供擔保，免
    為假執行。
六、本件事證已臻明確，其餘攻擊防禦方法及舉證，經核與判決
    結果不生影響，無逐一論列之必要，併予敘明。
七、訴訟費用負擔之依據：民事訴訟法第79條。本件訴訟費用額
    ，依後附計算書確定如主文所示之金額。
中    華    民    國    111    年    4    月    15    日
                  橋頭簡易庭  法      官   楊博欽
以上正本係照原本作成。
如不服本判決，應於送達後20日內，向本院提出上訴狀並表明上
訴理由，如於本判決宣示後送達前提起上訴者，應於判決送達後
20日內補提上訴理由書（須附繕本）。
中    華    民    國    111    年    4    月    15    日
                              書  記  官   程淑萍
訴訟費用計算式：
裁判費（新臺幣）   1,220元
合計               1,220元